臺灣宜蘭地方法院刑事裁定
110年度毒聲重字第13號
聲  請  人  李林澤


上列聲請人因違反毒品危害防制條例案件，對於本院110年度毒
聲字第79號確定裁定聲請重新審理，本院裁定如下：
    主  文
聲請駁回。
    理  由
一、聲請重新審理意旨略以：
(一)警方於民國108年7月30日6時許持搜索票至住處進行搜索，
    於逮捕當下或當日移送地檢署請回過程及之後都均無任何書
    面的通知聲請人或者聲請人家人，剝奪聲請人訴訟防禦權，
    違反正當程序。警方使用戒具標準不一，違反憲法賦予人身
    自由以及公平原則及刑事訴訟法第89條之1規定。
(二)警方告知指認上游可減輕刑責，於聲請人指認藥頭後，卻未
    減輕刑責，而未獲不起訴處分。檢察官以證人身分要求聲請
    人具結，卻未告知證人保護法第14條第2款，辦案過程嚴重
    違反誠信原則、公平原則，並剝奪訴訟防禦權及減刑之機會
    。
(三)109毒偵字44、169、198 緩起訴處分書未記載所犯之罪全文
    ，違反刑事訴訟法第314條之1，應為無效。
(四)臺灣高等法院110年度毒抗字第775號裁定，未依刑事訴訟法
    第410條第3款於10日內裁定，此裁定應為無效。
(五)110年5月聲請人有於開庭時向檢察事務官告知其有抗告，檢
    察事務官有提到可以請求調查有利的證據，但檢察事務官並
    未協助調查，嚴重違反正當程序。
(六)檢察官在給予聲請人緩起訴處分(4次)時都未親自訊問，而 
    檢察事務官開庭訊問均要求聲請人具結，嚴重違反正當程序
    。
(七)綜上，聲請人因未發現前開證據，致未主張該有利於己之情
    事，始被判處觀察、勒戒確定。為此，依法聲請重新審理，
    並聲請停止執行檢察官於9月27日觀察、勒戒之執行等語。
二、按觀察、勒戒及強制戒治之裁定確定後，有下列情形之一，
    認為應不施以觀察、勒戒或強制戒治者，受觀察、勒戒或強
    制戒治處分之人，或其法定代理人、配偶，或檢察官得以書
    狀敘述理由，聲請原裁定確定法院重新審理：（一）適用法
    規顯有錯誤，並足以影響裁定之結果者。（二）原裁定所憑
    之證物已證明為偽造或變造者。（三）原裁定所憑之證言、
    鑑定或通譯已證明其為虛偽者。（四）參與原裁定之法官，
    或參與聲請之檢察官，因該案件犯職務上之罪，已經證明者
    。（五）因發現確實之新證據足認受觀察、勒戒或強制戒治
    處分之人，應不施以觀察、勒戒或強制戒治者。（六）受觀
    察、勒戒或強制戒治處分之人，已證明其係被誣告者；聲請
    重新審理，應於裁定確定後30日內提起。但聲請之事由，知
    悉在後者，自知悉之日起算；聲請重新審理，無停止觀察、
    勒戒或強制戒治執行之效力。但原裁定確定法院認為有停止
    執行之必要者，得依職權或依聲請人之聲請，停止執行之；
    法院認為無重新審理之理由，或程序不合法者，應以裁定駁
    回之，毒品危害防制條例第20條之1第1項、第2項、第3項、
    第4項前段定有明文。復按所謂確定之裁定，如因抗告不合
    法而駁回時，固指原審法院之裁定；倘該裁定經提起抗告後
    ，已由上級審法院為實體之裁定者，則其確定裁定係指上級
    審法院之裁定（最高法院89年度臺非字第76號判決意旨參照
    ）。
三、經查，聲請人因於108年7月29日22時許施用第二級毒品甲基
    安非他命之案件，經臺灣宜蘭地方檢察署檢察官以109年度
    撤緩毒偵字第77號向本院聲請將聲請人送勒戒處所觀察、勒
    戒，經本院於110年4月18日以110年度毒聲字第79號裁定應
    送勒戒處所觀察、勒戒，聲請人不服該裁定提起抗告，經臺
    灣高等法院於110年5月19日以110年度毒抗字第775號裁定抗
    告駁回確定等情，有臺灣高等法院110年度毒抗字第775號裁
    定及臺灣高等法院被告前案紀錄表在卷可稽。揆諸前開說明
    ，臺灣高等法院係以抗告無理由而駁回聲請人之抗告，並非
    以抗告不合法為程序駁回，是既已由臺灣高等法院為實體之
    裁定，則其確定裁定係指臺灣高等法院110年度毒抗字第775
    號裁定，而非本院110年度毒聲字第79號裁定。故聲請人向
    本院聲請重新審理，程序不合法，應依毒品危害防制條例第
    20條之1第4項，裁定駁回。且本院既非原裁定確定法院，亦
    無從審認本件是否有停止執行之必要，併予敘明。
四、依毒品危害防制條例第20條之1第4項前段，裁定如主文。
中　　華　　民　　國　　110 　年　　9 　　月　　28　　日
                  刑事第三庭審判長法　官　許乃文        
　　　　　　　　　　　　　　　　　法  官  游欣怡
                                  法  官  劉芝毓
上列正本證明與原本無異。
如對本裁定不服，應於送達後5日內，向本院提出抗告狀（應抄
附繕本）。
                                  書記官  蕭亦倫
中　　華　　民　　國　　110 　年　　9 　　月　　28　　日